【裁判字號】    99,易,616
【裁判日期】    990429
【裁判案由】    竊盜
【裁判全文】
臺灣臺北地方法院刑事判決               99年度易字第616號
公  訴  人  臺灣臺北地方法院檢察署檢察官
被      告  甲○○
上列被告因竊盜案件，經檢察官聲請簡易判決處刑（99年度偵字
第4774號），本院認不宜以簡易判決處刑（99年度簡字第739 號
），改以通常程序審理，判決如下：
    主  文
甲○○竊盜，未遂，累犯，處有期徒刑肆月，如易科罰金，以新
臺幣壹仟元折算壹日。
    事  實
一、甲○○前於民國96年間，因恐嚇案件，經臺灣桃園地方法院
    以95年度易字第1139號判處有期徒刑5 月，經減刑為有期徒
    刑2 月15日，於96年12月22日入監執行，於97年3 月7 日執
    行完畢，竟不知悛悔，於99年2 月6 日中午12時許，在臺北
    市中山區○○○路停車場內，見乙○○所有之車號5V-0695
    號自用小客車車門未鎖，即意圖為自己不法之所有，開啟車
    門入內欲竊取物品，惟因乙○○發覺報警當場查獲而未遂，
    始查知上情。
二、案經臺北市政府警察局中山分局報請臺灣臺北地方法院檢察
    署檢察官偵查起訴。
    理  由
一、上揭事實業據被告甲○○於本院審理中坦承不諱，核與被害
    人乙○○指述上開汽車遭人侵入行竊等情大致相符。公訴人
    雖認被告係以扣案鑰匙1 把開啟車門，然被告一再否認有以
    該鑰匙為開啟工具，而卷內又無證據證明該鑰匙確可開啟車
    門，尚難認被告係以該鑰匙開啟車門，自應認被告之辯解非
    不可採。本案事證明確，被告犯行洵堪認定，應依法論科。
二、核被告所為，係犯刑法第320 條第3 項、第1 項竊盜未遂罪
    。被告已著手實行竊盜行為而未竊得財物，為未遂犯，爰依
    刑法第25條第1 項之規定，減輕其刑。被告有如事實欄所載
    之前科，有臺灣高等法院被告前案紀錄表在卷可案，其於有
    期徒刑執行完畢後，5 年內故意再犯本件有期徒刑以上之罪
    ，為累犯，應依刑法第47條第1 項之規定，加重其刑，並依
    法先加後減之。爰審酌被告前有竊盜前科，且甫經有期徒刑
    案件執行完畢，卻仍不知悔悟再犯本案，行為確有不該，惟
    念其犯後坦承犯行，犯後態度尚可，並參酌被告犯罪之動機
    、目的、品行、智識程度、生活狀況、行為手段、所生危害
    等一切情狀，判處如主文所示之刑，並諭知易科罰金之折算
    標準，以示懲儆。至扣案之鑰匙1 把，與本案並無關連，業
    如前述，公訴人聲請本院沒收，尚乏依據，應退由移案機關
    另為適法處理，併此敘明。
三、公訴人雖以被害人乙○○於警詢中之指述，認被告有竊得20
    元。然被害人乙○○於警詢中係陳稱：伊感覺有一些銅板遺
    失，約新臺幣（下同）20元左右等語，並無法確認是否真有
    將銅板置於車上，已難遽認在被告身上扣得之20元即為證人
    乙○○所有。再者，被告一再辯稱警方扣得之20元，係為自
    己所有欲供摩托車加油之用，衡諸20元數額甚少，自非無可
    能為被告隨身攜帶，尚難逕認該等銅板為被告竊取所得。從
    而，依卷內目前證據，尚無法證明被告確有竊取乙○○之20
    元得手，公訴人無法證明此部分之事實，本應為無罪之諭知
    ，然因公訴人認此與前述有罪部分，係屬實質上一罪關係，
    應不另為無罪諭知，附此敘明。
據上論斷，應依刑事訴訟法第452 條、第299 條第1 項前段，刑
法第320 條第3 項、第1 項、第25條第1 項、第47條第1 項、第
41條第1 項前段，刑法施行法第1 條之1 ，判決如主文。
本案經檢察官盧姿如到庭執行職務
中    華    民    國    99    年    4     月    29    日
                  刑事第七庭  法  官  林勇如
上正本證明與原本無異。
如不服本判決應於收受送達後10日內向本院提出上訴書狀，並應
敘述具體理由；其未敘述上訴理由者，應於上訴期間屆滿後20日
內向本院補提理由書（均須按他造當事人之人數附繕本）「切勿
逕送上級法院」。告訴人或被害人如對於本判決不服者，應具備
理由請求檢察官上訴，其上訴期間之計算係以檢察官收受判決正
本之日期為準。
                              書記官  葉潔如
中    華    民    國    99    年    4     月    29    日
附錄本案論罪科刑法條全文：
刑法第320 條（普通竊盜罪、竊佔罪）
意圖為自己或第三人不法之所有，而竊取他人之動產者，為竊盜
罪，處5 年以下有期徒刑、拘役或5 百元以下罰金。
意圖為自己或第三人不法之利益，而竊佔他人之不動產者，依前
項之規定處斷。
前二項之未遂犯罰之。

司法院資訊處製作；財團法人民間司法改革基金會備份。
